【裁判字號】    95,易,467
【裁判日期】    950929
【裁判案由】    詐欺
【裁判全文】
臺灣板橋地方法院刑事判決               95年度易字第467號
公  訴  人  臺灣板橋地方法院檢察署檢察官
被      告  甲○○
上列被告因詐欺案件，經檢察官聲請簡易判決處刑（94年度偵字
第20176 號），本院認不宜以簡易判決處刑，改依通常程序審理
，並判決如下：
    主  文
甲○○無罪。
    理  由
一、公訴意旨略以：被告甲○○基於意圖為自己不法所有之犯意
    ，於民國93年11月19日下午6 時17分、同日晚上7 時46分、
    同日晚上8 時16分及同日晚上11時54分許，與告訴人乙○○
    相約在臺北縣樹林市○○○ 街64巷1 弄15號2 樓告訴人乙○
    ○及新莊市○○路438 號「網際先鋒網咖」店等處，利用與
    告訴人乙○○同為「天堂」網路遊戲玩家之情誼，而騙取告
    訴人乙○○之信任，向之謊稱急需借用虛擬寶物「天幣」，
    借用後定會如期歸還，並留下林明德所申請之0000000000號
    行動電話供作聯絡之用，致之不疑而應允借予共計7,100 萬
    元之「天幣」，嗣被告甲○○得手後，旋將該天幣移轉至吳
    淑靜所申請，而於93年10月8 日出售予李育宗，再由林宏嘉
    （林明德、吳淑靜、李育宗及林宏嘉均經檢察官另為不起訴
    處分）使用之虛擬人物「瀀」帳號內。嗣經告訴人乙○○屢
    次向被告甲○○催討，被告甲○○均避不見面，至此始知受
    騙，因認被告甲○○涉有刑法第339 條第1 項之詐欺取財罪
    嫌等語。
二、按犯罪事實應依證據認定之，無證據不得認定犯罪事實；又
    不能證明被告犯罪者，應諭知無罪之判決，刑事訴訟法第15
    4 條第2 項、第301 條第1 項分別定有明文。次按刑法第33
    9 條詐欺罪之成立，以意圖為自己或第三人不法所有，以詐
    術使人將本人或第三人之物交付或以詐術使人交付物以外之
    一切財產上不法利益為要件。所謂以詐術使人交付，必須被
    詐欺人因其詐術而陷於錯誤，若其所用方法，不能認為詐術
    ，亦不致使人陷於錯誤，即不構成該罪（參照最高法院46年
    度台上字第260 號判例）。又刑法第339 條之詐欺罪，係以
    行為人於客觀上施用詐術使人陷於錯誤，並於行為之初，即
    已意圖為自己不法所有或圖得財產上之不法利益，為其構成
    要件。又債務人於債之關係成立後，如有債務不履行之情形
    ，在一般社會經驗上可能之原因甚多，縱令出於惡意而有遲
    延給付或不為給付之情事，苟無足以証明其債之關係發生時
    自始故意藉此從事財產犯罪之積極証據，自不得僅以債信違
    反之客觀事態，推定債務人自始有詐欺取財之犯意。
三、公訴人認被告係犯詐欺取財罪，無非係以告訴人乙○○之指
    述、證人林明德、吳淑靜、李育宗及林宏嘉之證述及遊戲橘
    子數位科技有限公司帳號證明書、天堂帳號買賣契約同意書
    、0000000000號行動電話通連調閱查詢單等項資為論據。訊
    據被告甲○○固不否認於93年11月19日曾向乙○○借天幣使
    用之事實，惟矢口否認有何詐欺犯行，辯稱：係因身上現金
    不夠，才起意把向乙○○借得之天幣販賣予他人等語。
四、經查：
（一）網路天堂遊戲角色名稱「瀀」之帳號係證人吳淑靜所申請
      ，由證人林宏嘉委託證人李育宗於93年10月8 日以新臺幣
      11,000元向證人吳淑靜購買，並由證人林宏嘉借予被告甲
      ○○使用乙節，業據證人吳淑靜、林宏嘉、李育宗於警詢
      、偵訊時證述詳實，並有天堂帳號買賣契約同意書1 紙在
      卷可按（詳94年度偵字第20176 號卷第35-38 頁、第40-4
      2 頁、第89-90 頁），是上開網路天堂遊戲角色名稱「瀀
      」之帳號係由被告甲○○使用乙節，應可認定。
（二）其次，告訴人乙○○於網路天堂遊戲所申辦使用之角色名
      稱係「勁爆小魔女」，並於93年11月19日下午6 時17分、
      同日晚上7 時46分、同日晚上8 時16分及同日晚上11 時
      54分許，移轉2,000 萬、400 萬、3,700 萬、1,000 萬之
      天幣予被告甲○○所使用之網路天堂遊戲角色「瀀」等情
      ，則據被告甲○○自承在卷，核與告訴人乙○○於警詢時
      指述情節相符（詳94年度偵字第20176 號卷第25-2 6 頁
      ），並有遊戲橘子數位科技股份有限公司有關「勁爆小魔
      女」之網路交易明細3 紙在卷可按（詳前開偵查卷第29-3
      1 頁），是告訴人乙○○指稱：於93年11月19日計移轉7,
      100 萬元之天幣予被告甲○○所使用之天堂遊戲角色名稱
      「瀀」等語，應非虛妄。
（三）再者，告訴人乙○○於本院審理時固結證稱：「被告說他
      是在賣天幣，後來他說隔天就會還我」、「（檢察官問：
      為何認定被告在騙你？）被告借了天幣後，就不見了」等
      語（詳本院95年8 月21日審判筆錄），惟被告甲○○於向
      告訴人乙○○借用天幣時，在主觀上是否具有不法所有之
      詐欺意圖，實無從依告訴人之上開指訴情節以資認定。
（四）綜上所述，本件公訴人及告訴人所指各端，均不足以證明
      被告當時在主觀上確具有不法所有之詐欺意圖，此外，復
      查無其他積極證據足資證明被告甲○○確有公訴意旨所指
      之詐欺取財犯行，揆諸前揭說明，要屬不能證明被告甲○
      ○犯罪，爰為無罪之諭知。
（五）本件被告甲○○經合法傳喚無正當理由未於審判期日到庭
      ，爰依刑事訴訟法第306 條規定，不待其陳述，逕行判決
      。
據上論斷，應依刑事訴訟法第452 條、第301 條第1 項、第306
條，判決如主文。
本件經檢察官吳宗光到庭執行職務。
中    華    民    國    95    年    9     月    29    日
                  刑事第十七庭  審判長法  官  李幼妃
                                      法  官  張紹省
                                      法  官  鄭燕璘
以上正本證明與原本無異
如不服本判決應於送達後10日內向本院提出上訴狀
                                      書記官  呂紹明
中    華    民    國    95    年    9     月    29    日


司法院資訊處製作；財團法人民間司法改革基金會備份。
